【裁判字號】    89,交上易,815
【裁判日期】    890517
【裁判案由】    過失致死
【裁判全文】
臺灣高等法院臺南分院刑事判決          八十九年度交上易字第八一五號  Ａ
      上  訴  人  臺灣台南地方法院檢察署檢察官
      被      告  乙  ○  ○
右上訴人因被告過失致死案件，不服臺灣台南地方法院八十八年度交訴字第二六四號
中華民國八十九年三月二日第一審判決（起訴案號：臺灣台南地方法院檢察署八十八
年度偵字第一一三四四號），提起上訴，本院判決如左：
      主      文
上訴駁回。
      事      實
一、乙○○於民國（下同）八十八年八月二十八日下午三時三十分許，駕駛車號Ｓ四
    －○四三七號自小客車，沿台南縣官田鄉○○路內側快車道由南向北行駛，途經
    官田鄉○鎮村○○路五十三號前，原應注意汽車行駛時，在市區道路不得超過時
    速四十公里，且應注意車前狀況，隨時採取必要之安全措施，竟疏未注意車前狀
    況，貿然以時速六、七十公里之車速超速行駛，適有胡正義駕駛車號ＮＺＱ－六
    七六號機車，沿工業路由北向南行駛在該處未注意左右來車即行左轉，致被乙○
    ○所駕駛之小客車撞及，致使胡正義因腹部撞挫傷合併臟器損傷內出血等因素，
    經送醫後，仍於八十八年八月二十九日上午十一時許不治死亡。乙○○在肇事後
    ，即託路人代為報警及叫救護車，於警員到場處理，尚不知肇事車輛駕駛而為詢
    問時，主動向警表明其為肇事車輛之駕駛，進而接受裁判。
二、案經胡正義之子甲○○訴由台灣台南地方法院檢察署檢察官偵查起訴。
      理      由
一、訊據被告乙○○對伊於右揭時地駕車肇事之事實，自警訊以迄偵審均供認不諱，
    核與被害人之子甲○○指訴之情節相符，並有道路交通事故調查報告表（一）、
    （二）各一紙，相片七幀附卷足資佐證。又被害人確因本件車禍，造成腹部撞挫
    傷合併臟器損傷內出血等因素，於八十八年八月二十九日十一時許宣告不治死亡
    之事實，亦經台灣台南地方法院檢察署檢察官督同法醫師相驗明確，製有相驗屍
    體證明書、驗斷書及勘驗筆錄在卷足憑。按「汽車行駛時，駕駛人應注意車前狀
    況，並隨時採取必要之安全措施。」又「行車速度，依標誌之規定，無標誌者，
    應依左列規定：一  在市區道路，時速不得超過四○公里。」道路交通安全規則
    第九十四條第三項、第九十三條第一項第一款分別定有明文，被告於右揭時地駕
    駛車輛，因未注意上開規定，並以時速六、七十公里超速行駛，以致肇事，被告
    之行為自有過失甚明，與死者胡正義在轉彎時，未注意左右來車之過失同為本件
    車禍之肇事因素，況事件經送台灣省台南區車輛行車事故鑑定委員會鑑定結果，
    亦同此認定，有該會八十八年十二月十日南鑑字第八八一三三二號鑑定書在卷可
    稽，益徵被告確有過失，又其過失行為與被害人死亡間復有因果關係，從而本件
    事證已臻明確，被告過失之犯行，洵堪認定。
二、核被告乙○○所為，係犯刑法第二百七十六條第一項之過失致死罪。被告在肇事
    後未被有偵查權之公務員或機關發覺其為犯嫌前，請路人代為報警（告訴人於本
    院審理中亦陳明其去現場時，鄰居說被告叫人打電話報警屬實），並留在事故現
    場向到場處理之警員自承犯行，進而接受裁判，合乎自首之要件，應依刑法第六
    十二條前段減輕其刑。原審適用刑法第二百七十六條第一項、第六十二條前段，
    罰金罰鍰提高標準條例第一條前段，及審酌被告之品行、應負之過失程度、所生
    之危害及其肇事後態度良好，坦承犯行，然迄未能與被害人家屬達成民事上之和
    解及其他一切情狀，量處有期徒刑柒月，以資懲儆。本院核其認事用法俱無不合
    ，量刑亦稱妥適，檢察官上訴意旨，以原審量刑過輕及未說明被告係自首之理由
    ，乃就原判決已敘述之論據，任意指摘原判決不當，並無可取，為無理由，應予
    駁回。
據上論結，應依刑事訴訟法第三百六十八條，判決如主文。
本案經檢察官劉榮堂到庭執行職務。
中    華    民    國      八十九      年      五      月      十七      日
                                  臺灣高等法院臺南分院刑事第三庭
                                      審判長法官  黃    聰    明
                                            法官  黃    三    哲
                                            法官  林    勝    木
右正本證明與原本無異。
不得上訴。
                                      法院書記官  吳    秋    賢
中    華    民    國      八十九      年      五      月      十八      日
附錄：本判決論罪科刑法條
刑法第二百七十六條第一項
因過失致人於死者，處二年以下有期徒刑、拘役或二千元以下罰金。


司法院資訊處製作；財團法人民間司法改革基金會備份。
